【裁判字號】    97,訴,372
【裁判日期】    980227
【裁判案由】    違反毒品危害防制條例
【裁判全文】
臺灣嘉義地方法院刑事判決               97年度訴字第372號
公  訴  人  臺灣嘉義地方法院檢察署檢察官
被      告  庚○○
                      9號
                    （另案羈押在臺灣臺中看守所）
選任辯護人  蕭敦仁律師
            李國禎律師
            唐淑民律師
被      告  戊○○
上  一  人
指定辯護人  張麗雪律師
被      告  癸○○
上  一  人
指定辯護人  張巧妍律師
被      告  丁○○
                      樓
上  一  人
選任辯護人  廖道成律師
上列被告等因違反毒品危害防制條例案件，經檢察官提起公訴（
97年度偵字第976號），本院判決如下：
    主  文
庚○○犯如附表I所示之罪，各處如附表I所示之刑。應執行有
期徒刑柒年，扣案如附表Ⅳ編號1至3、9至11所示之物均沒收、
編號12所示其中之共同販賣毒品所得新臺幣柒仟壹佰元應與癸○○、戊○○連帶沒收。
癸○○犯如附表I、II所示之罪，各處如附表I、II所示之刑。
應執行有期徒刑伍年，扣案如附表Ⅳ編號1至3、9至11所示之物
均沒收、編號13所示其中之共同販賣毒品所得新臺幣柒仟壹佰元
應與庚○○、戊○○連帶沒收，單獨販賣毒品所得新臺幣肆仟元
沒收。
戊○○犯如附表I所示之罪，各處如附表I所示之刑。應執行有
期徒刑參年拾月，扣案如附表Ⅳ編號1至3、9至11所示之物均沒
收、編號14所示其中之共同販賣毒品所得新臺幣柒仟壹佰元應與
庚○○、癸○○連帶沒收。
丁○○犯如附表III所示之罪，各處如附表III所示之刑。應執行有
期徒刑肆年。扣案如附表Ⅳ編號5至7所示之物均沒收、編號15所
示其中之販賣毒品所得新臺幣參佰元沒收。
    犯 罪 事 實
一、庚○○、癸○○（綽號「斑鳩」）、戊○○（綽號「黑貓」
    ）均明知愷他命（Ketamine）係毒品危害防制條例所管制之
    第三級毒品，不得擅自持有及販賣，猶合謀分工販入愷他命
    賣出牟利。庚○○、癸○○為戊○○之上線，三人基於意圖
    販賣第三級毒品愷他命營利之犯意聯絡，先由庚○○以0000
    000000門號行動電話聯絡不詳姓名綽號「阿嘉」或「阿祥」
    毒販後，與癸○○共同前往屏東縣九如鄉販入大量、單價較
    低之愷他命後分裝並另定價，提供特定重量暗稱「小件」新
    臺幣（下同）300元價格之愷他命與戊○○，並對外接洽購
    毒者所欲購買愷他命之價量後，再由庚○○先後以00000000
    00及0000000000等門號、癸○○以0000000000門號等行動電
    話與被告戊○○之0000000000門號行動電話聯繫，指示戊○○前往交易毒品，戊○○則將庚○○、癸○○所提供販賣之
    分裝愷他命再提高售價為400元賣出賺取差價，總計戊○○
    自民國96年底某日至97年1月31日間，迭次將愷他命販售並
    交付與壬○○、蔡明翰、侯冠毅、辛○○、蔡佑彥等人牟利
    ，合計得款7,100元（販賣之對象、時間、地點、次數、愷
    他命價量及得款情形，均詳如附表I所示）。嗣經警分別於
    97年2月1日上午10時30分許，搜索嘉義市○○○路365巷91
    弄29號庚○○住處，當場扣得如附表Ⅳ編號9、12所示之物
    ；同日上午11時許，搜索癸○○、戊○○聚集之嘉義市○○○路140號13樓之2居處，當場扣得如附表Ⅳ編號1、2、10、
    11、13、14所示之物（扣押物品之品名、數﹙重﹚量、所﹙
    持﹚有人、用途暨性質等，均詳如附表Ⅳ所示）。
二、癸○○另基於意圖販賣第三級毒品愷他命營利之犯意，於96
    年12月底，在嘉義市○○○路140號13樓之2居處，將重量不
    詳、價格均為2,000元之愷他命，販售並交付與戊○○牟利
    ，合計得款4,000元（詳如附表II所示）。
三、丁○○明知愷他命係毒品危害防制條例所管制之第三級毒品
    ，不得擅自持有及販賣，猶基於意圖販賣第三級毒品愷他命
    營利之犯意，(1)於97年1月間某日，在嘉義市中正公園，將
    重量不詳、價格300元之愷他命，販售並交付與辛○○牟利
    ，得款300元；(2)於97年2月1日，在嘉義市○○路508號處，
    將含袋重21公克、價格5,000元之愷他命，販售並交付與辛○○牟利，然尚未收取價款（均詳如附表III所示），即於當
    日（2月1日）上午11時20分許，為警搜索查獲，並當場各自
    丁○○及辛○○身上扣得如附表Ⅳ編號5、6、7、8、15所示
    之物（扣押物品之品名、數﹙重﹚量、所﹙持﹚有人、用途
    暨性質等，均詳如附表Ⅳ所示）。
四、案經嘉義縣警察局移請臺灣嘉義地方法院檢察署檢察官偵查
    起訴。
    理  由
一、訊據被告戊○○坦承販賣愷他命與蔡明翰、侯冠毅、辛○○
    、蔡佑彥等人不諱，惟否認販賣愷他命與壬○○、乙○○、
    甲○○，併其辯護意旨，爭執壬○○、乙○○、甲○○之警
    詢供述乃被告戊○○以外之人於審判外之言詞陳述而為傳聞
    證據，且辯稱：壬○○本身亦在販賣愷他命，壬○○係向伊
    調貨，無金錢交易，日後以同份量之愷他命返還即可云云；
    另辯：伊不認識乙○○、甲○○，並未販賣愷他命給他們，
    伊已承認販賣愷他命給蔡明翰等人，沒必要再故意否認這部
    分等語。訊據被告庚○○、癸○○固均坦承各曾持用000000
    0000門號行動電話與被告戊○○聯絡及渠二人曾相偕前往屏
    東九如購買愷他命之事實，被告癸○○復另供承被告戊○○
    之愷他命，被告丁○○同亦供承警方搜索當日在辛○○身上
    所查扣之愷他命，各係由來於彼等所交付之事實，惟被告庚○○、癸○○、丁○○均矢口否認犯行，併渠等辯護意旨，
    除就檢察官所引相關證人警詢供述，係審判外之言詞陳述而
    為傳聞證據，爭執否定其證據能力外，就被訴犯罪事實，被
    告庚○○辯稱：0000000000門號行動電話並非自伊處所起獲
    ，係警方強栽自癸○○所扣得之手機予伊，伊僅偶或向癸○○借用而已，通訊監察譯文內容無法看出通話者之稱謂，無
    法判斷係伊持用，況伊僅係介紹友人向戊○○購買愷他命，
    並未與之共同販毒，伊有人格分裂之精神宿疾，就是非對錯
    之理解與自我控制能力較常人不足云云。被告癸○○辯稱：
    伊僅係介紹友人向戊○○購買愷他命，並未與之共同販毒，
    伊亦未自白販賣愷他命給戊○○，係誤以為收取其金錢後合
    資購買並為交付即屬販賣因以承認云云。被告丁○○則辯稱
    ：辛○○係先交待款項與伊合資購買愷他命，並非伊販賣愷
    他命給辛○○，伊所為僅係轉讓毒品云云。
二、證據能力爭執之判斷：
 (一) 關於證人壬○○、己○○、蔡明翰、侯冠毅、辛○○、蔡佑
    彥、乙○○、甲○○等人警詢供述，就被告庚○○、癸○○
    、戊○○、丁○○犯罪事實之認定，其證據能力爭執之判斷
    ：
  (1)所謂證據，指得利用其既知事實而推理待證之未知事實真實
    性之材料。其於認定犯罪事實之法律上意義，限於合法之積
    極證據，就犯罪事實能為具體之證明者而言。由上可知言「
    證據」者，必依附於其所能產生之作用──事實之證明，而
    該於個案中亟待藉由證據並透過經驗及論理法則之運用而證
    明者即所謂之待證事實──與個案有直接重要關係之法律上
    或事實上之實體。又傳聞證據，係指審判外所為之陳述或所
    發生之敘述性動作，經提出於法庭用來證明該敘述事項之真
    實性之證據，原則上不具容許性。傳聞法則係指排斥傳聞證
    據作為犯罪事實認定基礎之法則，蓋其有悖直接審理及言詞
    審理原則，影響程序正義實現之故。就被告以外之人審判外
    （偵查中）向偵查輔助機關（檢察事務官、司法警察官或司
    法警察）所為之陳述，刑事訴訟法第159條之2規定「被告以
    外之人於檢察事務官、司法警察官或司法警察調查中所為之
    陳述，與審判中不符時，其先前審判外之陳述具有較可信之
    特別情況，且為證明犯罪事實存否所必要者，得為證據」。
    亦即此等傳聞證據，原則上無證據能力，例外唯限於符合該
    法條所明定：審判外與審判中之供述歧異、特信性、必要性
    等三要件者，始具證據能力。
  (2)析言之，被告以外之人之供述既定性為證據，自當應依附於
    其所欲證明之待證事實，故判斷審判外與審判中之供述是否
    歧異，應以與個案有直接重要關係之法律上或事實上之實體
    為準據，無礙個案直接重要關係待證事實之枝節事項則不與
    焉。再者，上開傳聞法則例外，除該被告以外之人於審判中
    ，以證人身分依法定程序到場具結陳述，並接受被告之詰問
    ，而其陳述與先前在檢察事務官、司法警察官或司法警察調
    查中所為之陳述不符外，尚須該審判外之陳述具「較可信之
    特別情況」（指比較其所為相異前供當時之原因、過程、內
    容、功能等外在附隨環境或條件加以觀察，以判斷其信用性
    之證據能力要件）及「為證明犯罪事實存否所必要」（指就
    具體個案案情及相關卷證判斷，為發現實質真實目的，認為
    除該項審判外之陳述外，已無從再就同一供述者，取得與其
    上開審判外陳述之相同供述內容，倘以其他證據代替，亦無
    從達到同一目的之情形而言）等兩項要件時，始具證據容許
    性。此觀刑事訴訟法第155條第2項、第273條第2項分設「無
    證據能力之證據，不得作為判斷之依據」、「法院認定無證
    據能力者，該證據不得於審判期日主張之」等規定，亦可相
    互參照理解。
  (3)查證人壬○○、己○○、蔡明翰、侯冠毅、辛○○、蔡佑彥
    、乙○○、甲○○等人於偵查中應檢察官之傳喚，就渠等於
    警詢時所為供述之同一事項，到庭應訊而為相同之證述，則
    就使用證據之必要性而言，證人壬○○、蔡明翰、侯冠毅、
    辛○○、蔡佑彥、乙○○、甲○○等人之警詢供述，因同一
    待證事實已有檢察官依法偵訊甚或經具結擔保之證言可為主
    張（詳下述），並無已無從再就同一供述者取得相同供述內
    容可言，自與前揭刑事訴訟法第159條之2「為證明犯罪事實
    存否所必要」之規定不符，故該等證人警詢供述應無證據能
    力。
  (4)復次，被告就其詰問證人（包括共同被告）與否有處分之權
    利，倘被告及其辯護人自主捨棄詰問證人之權利而未請求傳
    喚詰問或不爭執證人陳述，理當不生刑事訴訟法第159條之2
    「被告以外之人於檢察事務官、司法警察官或司法警察調查
    中所為之陳述，與審判中不符」之問題。又司法警察（官）
    為調查犯罪及蒐集證據之必要，有詢問證人之權力（刑事訴
    訟法第196條之1第1項規定參照），且該等依法蒐集取得之
    證供，於符合刑事訴訟法第159條之2、第159條之3、第159
    條之5等規定之情況下亦有證據能力。誠然司法警察（官）
    為調查犯罪及蒐集證據之必要，詢問被告以外之人所取得之
    證供，依刑事訴訟法相關證據能力之規定，原則上固非被優
    先採認為犯罪事實基礎者，然司法警察（官）為調查犯罪及
    蒐集證據，在現行刑事訴訟體制下乃不可或缺之環節，其合
    法蒐集取得之證供，當有其存在之意義與不可抹滅之功能。
    蓋傳聞法則所排斥之傳聞證據，乃被告以外之人於審判外之
    「供述」，係以各該待證事實為項次加以判別，而非其人審
    判外供述所製作之「筆錄」，針對個案中直接重要之待證事
    實，有同一證據方法來源（同一證人）與作用（得證相同之
    主要事實）之證據存在，且其程序更週全（諸如具結）或更
    能確保瑕疵之究明（諸如詰問）之情況下（經依法具結、詰
    問之偵審訊問供述），依法雖無採用價值相形見絀之警詢供
    述，然偵審中具結或詰問供述所未成為爭點或提及之其餘枝
    節事項，而為警詢中供述在卷者，倘無足資為矛盾之彈劾，
    無礙主要待證事實之確認，則仍得予採認。此考諸最高法院
    就被告以外之人（證人）之供述，關於其證據能力之判斷與
    取捨之準據，亦迭次要言闡釋：……經賦予被告對被告以外
    之人（證人）詰問之機會，法院即非不得綜合該被告以外之
    人全部供述證據（包括警詢供述），斟酌案內其他調查之證
    據資料，本於經驗法則及論理法則，作合理之比較而為判斷
    與取捨，即可就其實質證據價值加以自由判斷，非謂審判中
    供述之證據價值概比審判外之陳述為高，亦非謂於被告本人
    案件中，僅能採取該被告以外之人以證人身分所為之陳述作
    為判斷之依據，該非以證人身分所為之陳述，即為無證據能
    力之證據，而悉數應予排除不用之意旨（最高法院95年度臺
    上字第6675號、96年度臺上字第1677號及97年度臺上字第26
    31號等判決參照），揭櫫就同一證人歷來供述，應予綜合比
    較參酌定其判斷取捨之旨趣，可徵的論無失。
 (二) 關於共同被告戊○○警詢供述，就被告庚○○、癸○○犯罪
    事實之認定，其證據能力之判斷：
  (1)刑事審判上之共同被告，係為訴訟經濟等原因，由檢察官或
    自訴人合併或追加起訴，或由法院合併審判所形成，其間各
    別被告及犯罪事實仍獨立存在，故共同被告對於其他共同被
    告之案件而言，為被告以外之第三人，本質上仍屬於證人，
    不能因案件合併關係而影響其原享有詰問證人之權利。是刑
    事訴訟法第159條之2所規定之「被告以外之人」，除證人、
    鑑定人、被害人外，尚包括共同被告及共犯等人。共同被告
    於審判中之陳述與其先前在檢察事務官、司法警察官或司法
    警察調查中所為陳述不符時，其先前陳述必須具備前述特別
    可信性及必要性兩項要件，始得作為證據。復為確保被告對
    身兼證人之共同被告之詰問權，該為證之共同被告於審判中
    ，應依法定程序到場具結陳述並接受詰問，使被告確實有詰
    問身兼證人之共同被告，究明其先後陳述內容瑕疵之機會，
    然後再比較其分別調查所得之供述證據，斟酌取捨作為認定
    被告犯罪事實之判斷依據而採為裁判之基礎，此即刑事訴訟
    法第287條之2「法院就被告本人之案件調查共同被告時，該
    共同被告準用有關人證之規定」所由設之理由（最高法院95
    年度臺上字第5706號及96年度臺上字第1041號等判決參照）
    。
  (2)查本件共同被告兼證人戊○○初於遭查獲當日警詢（下稱第
    一次警詢）時明確自白暨指述被告庚○○、癸○○定價及秤
    量提供愷他命與伊販賣（見警卷第22頁），旋於翌日再度應
    警詢（下稱第二次警詢）及另應檢察官偵訊時均翻異前供，
    否認上開不利被告庚○○、癸○○之供述，甚而改指其所賣
    出之愷他命，係販自於壬○○云云（見警卷第81頁；偵卷第
    110頁至第111頁），此後於本院審理時同否認上開第一次警
    詢所供事實，就證明被告庚○○、癸○○犯罪存否所必要之
    重要事項所述顯有不符。其次，共同被告戊○○前揭第一次
    警詢供述筆錄，乃司法警察依法詢問製作，無出以強暴、脅
    迫、利誘、詐欺、疲勞訊問或其他不正之方法，此觀共同被
    告戊○○遭逮捕後經檢察官聲請羈押，於本院為羈押與否之
    訊問時，亦供認警詢供述係出於自由意識可得證立（見聲羈
    卷第15頁）。而共同被告戊○○第二次警詢及檢察官偵訊以
    降至日後偵審訊問，均翻供改為迥異前詞而有利於被告庚○○、癸○○之供述，同時為不利壬○○之指述。惟從警偵調
    查過程顯示，於共同被告戊○○第一次警詢後，被告庚○○
    有與被告癸○○、戊○○（包括被告丁○○）討論並串同其
    餘證人翻供，矯指販毒者為壬○○之妨害司法調查正確之舉
    ，據證人蔡佑彥、己○○供承不諱（見警卷第92頁；偵卷第
    98頁至第99頁、第102頁及第103頁至第104頁），則共同被
    告戊○○第一次警詢以降之警、偵、審訊供述，已受不當之
    外力干擾，關於被告庚○○、癸○○不利之情事，存有反於
    真實之不正動機考量。反觀共同被告戊○○之第一次警詢供
    述，其驟遭警方搜索查獲大量愷他命並逮捕詢問，諒不及權
    衡利害算計掩飾同夥犯情，於充分告知得保持緘默、選任辯
    護人及請求調查有利證據等相關刑事訴訟程序權利保障之情
    況下，揆其無異常人之智慮及健全之心理狀態，就其販賣愷
    他命之犯行，反於自身之利益加以自白，並未逃避刑責，兼
    而供指其所販賣之愷他命，係由來於被告庚○○、癸○○定
    價及秤量所提供，倘非事實，當無為此損己兼不利人之舉，
    堪認共同被告戊○○於此般自主供述意識充足之外在環境及
    條件下所為之任意性陳述，摻雜虛偽因素之可能性極微，誠
    有信用性獲得保障之特別情況。茲共同被告戊○○翻異前詞
    ，就本件具體個案案情及相關卷證判斷，為發現實質真實目
    的，再以共同被告戊○○為證，已無從再就同一供述者，取
    得與其審判外陳述之相同供述內容，倘以其他證據代替，亦
    無從達到同一目的，則共同被告戊○○第一次警詢供述，乃
    證明被告庚○○、癸○○共同販賣愷他命之犯罪事實存否所
    必要之證據，當有證據容許性，應綜合全案其餘事證斟酌取
    捨，本於經驗法則及論理法則，作合理之比較以為判斷。
 (三) 末按「被告以外之人於審判外向法官所為之陳述，得為證據
    」、「被告以外之人於偵查中向檢察官所為之陳述，除顯有
    不可信之情況者外，得為證據」，刑事訴訟法第159條之1同
    有明文，亦即該等未經被告行使詰問權之被告以外之人於審
    判外向法官所為之陳述，以及於偵查中向檢察官所為之陳述
    ，除顯有不可信之情況外，原則上應有證據能力，祇不過應
    保障被告之對質詰問權，於審理中依被告之自由意願，踐行
    交互詰問程序而為充足之調查後，綜合卷內其他調查所得之
    全案證據資料，相互參照勾稽而為證據證明力之合理比較與
    取捨。查證人壬○○、蔡明翰、侯冠毅、辛○○、蔡佑彥、
    乙○○、甲○○等人於偵查中應檢察官之傳喚到庭或經具結
    而為相同之證述（證人辛○○、乙○○、甲○○，於偵訊時
    均未滿16歲，依刑事訴訟法第186條第1項第1款不得令具結
    ，自無違同法第158條之3「證人『依法』應具結而未具結，
    其證言不得作為證據」規定之疑義），是該等證人應檢察官
    依法訊問所為之供述應有證據能力，合予敘明。
三、關於本件犯罪事實之認定，經查：
 (一) 被告戊○○就犯罪事實欄所載販賣愷他命與蔡明翰、侯冠毅
    、辛○○、蔡佑彥等人得款牟利之事實供承不諱，參以證人
    蔡明翰略稱：自96年12月初某日至97年1月中旬某日間，向
    被告戊○○購買3、4次愷他命，每次買一小包400元，地點
    在嘉義市○○路可利亞餐廳附近路邊等處（見偵卷第52頁至
    第53頁）；證人侯冠毅略稱：自97年1月初某日起至同年20
    餘日間，約每星期買2至3次向被告戊○○購買愷他命，每次
    買一小包400元（見偵卷第55頁）；證人辛○○略稱：向被
    告戊○○購買過2次愷他命，各300元、400元，地點在嘉義
    市○○○街某處（見偵卷第67頁）；證人蔡佑彥略稱：向被
    告戊○○購買過4、5次愷他命，1件指1小包，他都賣我400
    元，地點在嘉義市○○路可利亞餐廳附近（見偵卷第101頁
    至第102頁）等情，兩者就交易毒品愷他命之主要事實互核
    一致，各該證人蔡明翰、侯冠毅、辛○○、蔡佑彥等人關於
    向被告戊○○購買愷他命之時間、地點、次數、價量等事實
    要項，經比對渠等警詢供述，亦無重大出入，堪予憑採。至
    於證人壬○○部分，訊據證人壬○○略稱：向綽號「黑貓」
    即被告戊○○購買愷他命，97年1月8日之電話聯絡，即是毒
    品交易之通聯，最後一次是97年2月1日，即警方在身上所查
    扣之愷他命等語（見偵卷第62頁至第63頁；審(二)卷第193頁
    、第196頁；警聲搜卷第47頁），而被告戊○○初於第一次
    警詢時即曾供承販賣愷他命之對象包括證人壬○○（見警卷
    第23頁），此乃較可信之勾串前供詞，業如前述，衡情當較
    可採。又比對卷附通訊監察譯文及查獲當時在其身上扣得如
    附表Ⅳ編號3、4之愷他命，則僅足證明詳如附表I編號1、2
    之犯行，且證人壬○○警詢供稱遭查獲當時之愷他命交易尚
    未給付（見警卷第116頁），足為彈劾其審理謂業已付款之
    供述。再者，證人蔡明翰、侯冠毅、蔡佑彥所供購買之次數
    僅為約略概數，此與礙於時隔日久及未施以特別之注意與記
    憶，致無法無法精確還原之情理相符，應保守從被告戊○○
    有利之認定。至證人辛○○、蔡佑彥偵訊時未就日期指證部
    分，因就指證被告戊○○販賣毒品愷他命之主要待證事實，
    相互比對參照，證人辛○○、蔡佑彥各該偵訊與警詢之供述
    並無歧異，無可彈劾真實性之處，又因被告戊○○放棄詰問
    權利，並未請求傳喚到庭詰問，自無證人辛○○、蔡佑彥各
    該警詢供述與審判中不符之問題，關於偵訊供述未足之枝節
    事項，可從渠等警詢之供述充認（販賣之對象、時間、地點
    、次數、愷他命價量及得款情形，均詳如附表I所示）。又
    依在卷資料，無事證可證明被告庚○○、癸○○知悉證人辛○○為未滿18歲之少年。末者，訊據被告戊○○坦承：伊向
    被告癸○○、庚○○每包拿300元，再賣給客人每包400元，
    每包賺100元至200元之間（見警卷第23頁；審(一)卷第220頁
    ），其確有營利之意圖，堪予認定。
 (二) 被告戊○○第一次警詢時自白販賣毒品愷他命犯行，供述中
    並指證被告庚○○、癸○○定價及秤量提供愷他命與伊販賣
    （見警卷第22頁），惟自第二次警詢以降及至檢察官偵訊與
    日後審理詰（訊）問，均翻供否認上情，被告戊○○其第一
    次警詢供述，符合刑事訴訟法第159條之2之規定，較諸審判
    中之陳述有較可信之特別情況，且為證明犯罪事實存否所必
    要，具有證據能力，前已論述。此等不利被告庚○○、癸○○之指證，其證據價值即證明力如何？訊據被告庚○○、癸○○固矢口否認其事，亦抗辯並未與被告戊○○共同販賣愷
    他命云云，然均不諱言屢屢介紹朋友向被告戊○○購買愷他
    命之情（被告庚○○部分，見偵卷第109頁；審(一)卷第112頁
    至第113頁、第232頁；審(二)卷第105頁。被告癸○○部分，
    見警卷第83頁至第84頁；偵卷第111頁、第210頁；聲羈卷第
    15頁至第16頁；審(一)卷第31頁、第117頁、第232頁；審(二)卷
    第105頁），就此等恐陷已身於參與涉入被告戊○○販賣愷
    他命之不利益，俱猶迭次自主供陳，顯非全然虛妄。參以被
    告癸○○迭次供陳其為被告戊○○代購或與之合購愷他命（
    見審(一)卷第29頁、第30頁、第116頁），且詳陳：由被告庚○○撥打電話聯絡綽號「阿嘉」或「阿祥」後，再由被告庚○○開車共同前往屏東縣九如鄉購買愷他命（見偵卷第208
    頁至第210頁；審(一)卷第116頁至第117頁），此復為被告庚○○所是認（見審(一)卷第113頁），而被告戊○○別無其他
    愷他命來源，另供陳：被告庚○○、癸○○是小時候的朋友
    ，他們對伊較不信任，不會告知伊愷他命之來源，伊不知被
    告癸○○係向何人購買毒品等語（見警卷第22頁；審(一)卷第
    219頁），足認被告庚○○、癸○○乃被告戊○○所販賣愷
    他命之來源，殆無疑義。
 (三) 查扣案門號0000000000行動電話，乃97年2月1日搜索被告庚○○位在嘉義市○○○路365巷91弄29號住處並加以拘提，
    於被告庚○○母親丙○○在場之情況下搜索查扣，分別有本
    院核發之97年度聲搜字第114號搜索票、搜索筆錄、扣押物
    品目錄表、扣押物品收據及臺灣嘉義地方法院檢察署檢察官
    核發之拘票、拘提報告書等附卷可稽（見警卷第1頁至第7頁
    ）。詳究上開文件，被告庚○○於搜索筆錄受執行人欄位、
    扣押物品目錄表所（持）有人欄位，以及當庭提示使被告庚○○辨認之該扣案手機封緘貼條，其上均有被告庚○○簽名
    捺壓指印確認無訛，另參諸搜索筆錄在場人欄位，復有被告
    庚○○母親丙○○簽名其上憑佐，如實呈現合法蒐證調查之
    過程，堪可確認。而被告庚○○遭拘提後，當日、翌日歷經
    警詢、檢察官偵訊及本院羈押訊問，始終否認有販毒情事，
    顯知為己抗辯，詎猶迭次供承警方於其母丙○○在場之情況
    下，當場查扣該門號行動電話，坦認該行動電話乃其本人所
    有持用，並以之與被告戊○○所持用之0000000000門號行動
    電話聯絡（見警卷第10頁至第11頁、第12頁、第14頁；偵卷
    第109頁；聲羈卷第11頁）。而訊據被告癸○○供承其所使
    用之行動電話則為0000000000、0000000000等門號，且其中
    0000000000門號之行動電話，確亦係警方於搜索時當場自其
    身上查獲無誤（見警卷第83頁；審(二)卷第31頁），被告癸○○於詳閱卷附0000000000門號通訊監察譯文後，進而否認有
    持用該0000000000門號行動電話與被告戊○○聯絡（見審(二)
    卷第31頁）。雖被告癸○○固陳稱曾使用過該0000000000門
    號行動電話，然關於其與被告庚○○事先共同購入大量毒品
    愷他命之過程，卻已透露了被告庚○○持用該門號之事實：
    由被告庚○○以我之行動電話0000000000撥打聯絡綽號「阿
    嘉」或「阿祥」後，再由被告庚○○開車共同前往屏東縣九
    如鄉交易愷他命（見偵卷第208頁至第210頁；審(一)卷第116
    頁至第117頁），此節亦與被告庚○○略供承：伊與被告癸○○去屏東購買毒品，係以被告癸○○之電話聯絡的之情吻
    合（見審(一)卷第113頁），亦適為駁斥被告庚○○抗辯之稽
    據。
 (四) 再觀諸被告庚○○肯認97年1月13日下午10時36分，以該門
    號行動電話傳送「以後找我，打這支新號碼給我。『潘』」
    短訊予被告戊○○0000000000門號乙節（見警聲搜卷第56頁
    通訊監察譯文；審(二)卷第274頁），比對卷附0000000000門
    號自97年1月5日至同年月27日之通聯紀錄，被告癸○○歷來
    均係以0000000000門號行動電話與被告戊○○之0000000000
    門號行動電話聯繫，惟關於被告庚○○與被告戊○○間之聯
    絡，於上開短訊發送之97年1月13日之前，被告庚○○係持
    用其所自承之另支0000000000門號，於上開短訊發送之後，
    通聯則悉數為0000000000門號，被告庚○○原持用之000000
    0000門號自此即未曾再出現於通聯紀錄之中，已足研判卷附
    通聯紀錄關於渠等所持用之行動電話門號，被告戊○○為00
    00000000號、被告癸○○為0000000000號、被告庚○○則為
    0000000000號，殆無疑義。此復觀97年1月23日當日下午3時
    47分起迄下午5時24分止，被告庚○○、癸○○各以上開認
    定之門號交錯密集與被告戊○○聯繫之情（見警聲搜卷第72
    頁），益徵上開各該門號各有其固定之持用者，被告庚○○
    暨辯護意旨抗辯：向被告癸○○借用0000000000門號行動電
    話發送簡訊後，隨即歸還，其後始復斷續使用；卷附通訊監
    察譯文所載錄之通話者，未於對話交談時稱呼彼此，無法判
    斷持用人通話對係被告庚○○云云，要為避重就輕或卸責脫
    罪之詞，無可採信。被告庚○○即係該0000000000門號行動
    電話主要且實際之持用者，要無可疑。
 (五) 被告庚○○先後辯稱：朋友都問伊向何人購買毒品，伊告稱
    係戊○○，伊並未將戊○○之電話號碼給伊朋友；伊代朋友
    去電戊○○並議價後，並與戊○○約定地點前去與伊朋友交
    易毒品，後來嫌麻煩，就直接將戊○○的電話號碼給伊朋友
    ，由伊朋友自己去電戊○○購毒云云（見審(一)卷第26頁及第
    112頁至第113頁），供詞反覆，已難憑採。細繹卷附被告戊○○所持用之0000000000門號行動電話通訊監察譯文，未見
    有可疑為被告庚○○、癸○○所稱之友人向被告戊○○買毒
    品之來電，訊據被告戊○○亦供承並無被告庚○○朋友直接
    與伊聯絡購買毒品之事（見審(一)卷第212頁及第227頁）。況
    且，被告庚○○、癸○○所稱僅係介紹朋友向被告戊○○購
    買愷他命之辯解，亦無法合理解釋何以為數不少之通聯，卻
    係被告戊○○主動撥出電話聯絡被告庚○○、癸○○，直接
    以暗語溝通毒品交易之情形，就此疑點被告戊○○陳稱：係
    為告知被告庚○○、癸○○伊愷他命之存量，以免渠等還介
    紹人向伊購買毒品云云（見審(一)卷第179頁），顯係渠等相
    互間溝通確認所共同販賣之愷他命庫存數量之託詞。被告庚○○、癸○○既不得諉卸為被告戊○○覓購愷他命之事實，
    並供承介紹友人向被告戊○○購買毒品，則於被告戊○○販
    入暨賣出愷他命之過程中，渠等所扮演者，顯非僅止於單純
    居間介紹交易之角色，反係切實地參與了前段之販入與中段
    之繼而指示交易對象、地點、價量等行為（詳下述通訊監察
    譯文內容之分析），嗣後則由被告戊○○遂行交付愷他命並
    收取價款之賣出。綜觀渠等分工販賣愷他命交易之模式，不
    外為避免人毒同時被查緝，降低敗露事跡風險之販毒手段而
    已，被告戊○○可信之第一次警詢謂被告庚○○、癸○○定
    價及秤量提供分裝愷他命販賣，顯非誣攀陷構。
 (六) 提示卷附被告戊○○所持用之0000000000門號行動電話通訊
    監察譯文，被告庚○○、癸○○抗辯僅係介紹友人向被告戊○○購買愷他命云云，其言不實，已如前述，惟渠二人皆肯
    認其通訊內容均乃關於毒品交易之話語，則無疑義。綜據被
    告庚○○供稱：「褲子、歐元、money、衣服都是指毒品。
    一大一小，大件小件指的是愷他命的大小包裝，小的400元
    ，大的600元」、「5，指的是小包的量」、「褲子是指愷他
    命」等語（見偵卷第109頁至第110頁；審(一)卷第232頁）；
    被告戊○○供稱：「歐元是愷他命」、「褲子是指愷他命」
    等語（見偵卷第111頁；審(一)卷第225頁）；證人蔡明翰證稱
    ：「『青箭』、『Money』都是愷他命，但外觀不一樣，『
    青箭』外觀像味素長長的、『Money』外觀圓圓的、一粒粒
    的，二種都要磨成粉加在香煙裡，戊○○說是愷他命」等語
    （見偵卷第53頁）；證人侯冠毅證稱：「愷他命的代號是『
    下面的』」等語（見偵卷第56頁），上開供述要旨大致相同
    ，可為解讀卷附通訊監察譯文之參考。細繹該等卷附被告戊○○所持用之0000000000門號行動電話通訊監察譯文內容，
    被告庚○○、癸○○、戊○○就攸關愷他命之買賣，相互聯
    絡頻繁，渠等通話內容直接就毒品交易之數量、價格或地點
    等要項交涉，幾為以寥寥可數之簡短暗語，即達彼此意會明
    瞭語意及目的之程度，且諸多從單向話語中，即可知均係被
    告戊○○回報被告庚○○、癸○○毒品交易，或被告庚○○
    、癸○○指示被告戊○○交易毒品等事宜（見附表Ⅴ通訊監
    察譯文摘錄），在在足見被告庚○○、癸○○所辯僅止於單
    純介紹毒品交易之辯解，要為避重就輕之卸責飾詞。被告戊○○審理中接受被告庚○○、癸○○暨其辯護意旨之請求而
    加以詰問，迎附被告庚○○、癸○○不實抗辯，然與卷存客
    觀事證衝突，前復已有共謀勾串供詞之舉，兩相參照，被告
    戊○○前揭初於第一次警詢所為之供述，洵然較諸事後翻異
    者可採，何況既查無其事後更異之詞與事實契合之事證，亦
    無可證明其前供虛偽，自不得任意捨其出於自由意識下之初
    供，而作對被告庚○○、癸○○有利之認定。被告庚○○、
    癸○○、戊○○顯係出於彼此之事先謀議，分工合作販賣愷
    他命之事實，殆可確認。
 (七) 被告癸○○另否認有被訴販賣愷他命與被告戊○○、己○○
    之犯行，惟其於偵查中，先後於警詢及檢察官訊問時，兩度
    自白販賣愷他命與被告戊○○之事實（見偵卷第209頁、第
    230頁），雖於審理時翻異否認，初辯稱：伊於（詢）訊問
    過程中強調係幫戊○○拿毒品並承認拿了戊○○的錢，檢察
    官告知此即為轉讓或販賣云云（見審(一)卷第30頁），復辯稱
    ：係包括伊自己要買的加起來一起買，伊誤以為幫他拿毒品
    就是販賣毒品給他，所以才坦承販賣毒品給戊○○云云（見
    審(一)卷第117頁），然經勘驗被告癸○○上開警偵應（詢）
    訊錄音光碟，被告癸○○確實自白如附表II所示販賣愷他命
    與戊○○無誤，且未有陳述或主張係代購或合購之抗辯，有
    勘驗筆錄可稽（見審(二)卷第26頁至第29頁），遑論有所稱檢
    察官曉以所陳代購即係轉讓或販賣之情，此為被告癸○○所
    不爭執，然仍矢口否認如故。參酌被告癸○○就該等自白，
    未曾有非出於自由意識或其他取證瑕疵之抗辯，佐以前述被
    告癸○○確為被告戊○○愷他命之供應者無訛，其對外電話
    聯絡內容，亦確涉及毒品之交易，顯見被告癸○○上開自白
    與事實相符，其事後之抗辯，難信屬實。
 (八)
  (1)關於被告丁○○販賣愷他命之事實，據證人辛○○初於檢察
    官偵訊時指證在卷（見偵卷第66頁），核與其警詢之供述一
    致，並無相左。雖證人辛○○就購買價量300元愷他命之部
    分，翻異改稱係向綽號「黑貓」之被告戊○○購買，就其緣
    由陳稱：伊將被告丁○○、戊○○搞錯了云云，然觀其同次
    偵訊，檢察官乃就證人辛○○愷他命之來源，分別就被告丁○○及綽號「黑貓」之被告戊○○而為訊問，證人辛○○係
    先就向被告丁○○購買愷他命之過程具體供述後，復應檢察
    官「除丁○○外，尚向何人買愷他命？」之提問，另供陳向
    綽號「黑貓」者購買愷他命，並指認兩者分別為被告丁○○
    、戊○○無誤（見偵卷第66頁至第67頁），一如其於警詢時
    之詢答過程，其亦係接續應警方「你是否有向其他人購買毒
    品？」之提問，同另供陳向綽號「黑貓」者購買愷他命（見
    警卷第89頁至第90頁），理無混淆之可能，此般情理經曉諭
    證人辛○○亦肯認之（見審(二)卷第99頁至第100頁）。證人
    辛○○審理時所證，顯乃為被告丁○○脫罪之詞，其審理時
    之供述顯不可採，反徵其無陷構被告丁○○之可能，前所為
    不利被告丁○○之指證，顯與事實相符。
  (2)證人辛○○指證被告丁○○販賣愷他命之事實，包括警方於
    97年2月1日在嘉義市○○路508號處搜索時，當場自辛○○
    身上所起獲之含袋重21公克愷他命一大包之部分，並證稱該
    次尚未給錢（見偵卷第66頁），此與其初於警詢時之供陳吻
    合（見警卷第89頁），無可彈劾，而該遭查扣之愷他命係被
    告丁○○所交付之事實，被告丁○○則肯認無訛。迨審理時
    ，證人辛○○具結作證，關於搜索查獲當日得自被告丁○○
    之愷他命是否業已交付相當之對價5,000元之疑義，初猶為
    否定之陳述，然旋更易證供，強稱其稍早供述乃業已事先交
    付5,000元與被告丁○○云云（見審(二)卷第97頁至第99頁）
    。然究其實，被告丁○○初於遭查獲時未曾提及證人辛○○
    業已交付相當之對價5,000元，亦未就合資購買有隻字片語
    之抗辯，反係陳稱「警方在辛○○身上查獲之愷他命是我拿
    給他的沒錯，但是是他跟我要的，我沒有說要賣給他」、「
    （為何辛○○說你跟他說那些愷他命價格5,000元？）是他
    問我那些愷他命價格多少，我才告訴他5,000元」等語（見
    警卷第150頁），與證人辛○○之先前供述不謀而合（見警
    卷第150頁），是證人辛○○關於購買愷他命之價款5,000元
    尚未給付即遭查獲等語，已見非虛。而被告丁○○復辯稱：
    伊誤以為辛○○給了錢，就會變成販賣，所以一開始才說尚
    未給錢云云，然忖度證人辛○○初於警詢時，倘果礙於自被
    告丁○○處收受毒品，若已交付金錢，恐被告丁○○涉犯販
    賣毒品罪嫌，遂刻意反於真實，偽稱尚未將金錢交付被告丁○○云云，諒全然係為被告丁○○之利益考量，惟關於其與
    被告丁○○間毒品授受之緣由，非唯未就此乃渠與被告丁○○合資購買或託被告丁○○他處購入辯白，卻反倒為不利被
    告丁○○之證供而稱「在我身上之愷他命1包，是我向另在
    場人丁○○所購買」等語（見警卷第89頁），兩相矛盾，足
    以彈劾其事後趨附左袒被告丁○○之詞，在在不合情理，被
    告丁○○砌詞編造業先取得證人辛○○之款項云云，無非為
    實其乃合資購買，係僅係轉讓毒品之不實抗辯耳，要無可信
    。末者，因被告丁○○非成年人，自不生是否對少年犯罪應
    予加重刑責之疑義。
 (九) 愷他命乃毒品危害防制條例所列管具成癮性、濫用性之第三
    級毒品，危害社會甚深，嚴禁持有、轉讓、製造、運輸及販
    賣等，罪刑非輕，販賣毒品乃懸為厲禁之重罪，從事者莫不
    極盡隱諱之能事，唯恐遭致查緝，故得來不易之毒品，除因
    特別情事偶爾無償轉讓，間或與人分享外，衡情倘無利可圖
    ，諒無平白蹈陷重典無端供應他人之理。而毒品交易條件及
    價格，因處於國家嚴查禁絕之現實環境，是求售者可任意增
    減份量成色，視買賣雙方關係深淺、當時之資力、毒品純質
    、需求程度、交易風險及對價格之接受度等因素，與購買者
    進行磋商。而販賣毒品之獲利，倘非坦承犯行翔實供述價量
    俾得明確核計外，實難覈實，然販賣毒品之人，除非特有考
    量，或別有事證足認係按同一價量委買、轉售或無償贈與而
    確未營利外，既殆無甘罹刑章而無所求之可能，則從販入與
    賣出之量價差異營取利潤，厥乃合情理之推論，尚難遽認販
    賣毒品營利之事證未足，否則豈非知錯悛悔坦述者難辭重典
    ，而飾卸委罪者卻反得僥倖？諒殊無是理。本件被告戊○○
    坦承將每包愷他命單價提高賣出牟利之情節（見前述三、(一)
    ），被告庚○○、癸○○雖矢口否認犯行，然渠等與被告戊○○僅係年齡相仿之朋友，並無特殊之親故關係，鋌而走險
    販入愷他命並指示被告戊○○交易賣出，被告癸○○與被告
    戊○○，以及渠等與壬○○、蔡明翰、侯冠毅、辛○○、蔡
    佑彥等販賣之對象，並無特殊交誼，作價售賣交付物稀價昂
    之愷他命，揆諸上開說明，均堪認有營利之意圖甚明。又關
    於販賣與壬○○尚未收款之部分，僅為一時偶然之情況，不
    能排除或為維繫主顧關係或因彼此相識而無畏賴帳之故使然
    ，難遽謂與情理相違，此與上述針對營利意圖之說明，別為
    二事。此外，被告庚○○、癸○○、戊○○共同販賣愷他命
    之事實，復有如附表Ⅳ所示之物扣案足憑，其中毒品經送行
    政院衛生署草屯療養院以化學呈色法及氣相層析質譜法抽驗
    鑑定結果，確為第三級毒品愷他命無誤，有該院草療鑑字第
    09 70003540號鑑定書（含該院檢體點收及監管紀錄表）可
    考（見偵卷第249頁至第250頁；審(二)卷第14頁）。
 (十) 被告庚○○請求調取其在高雄國軍總醫院之病歷，欲證明其
    有人格分裂之精神宿疾，就是非對錯之理解與自我控制能力
    較常人不足云云。惟綜觀被告庚○○面對本案偵審程序並無
    異樣，應訊過程相較其餘共同被告，亦無可疑有精神障礙之
    情，何況其前於95年間即曾因施用毒品案件，送觀察、勒戒
    後，認無繼續施用毒品之傾向，經檢察官為不起訴處分，且
    所持有之第二級毒品MDMA7顆與第三級毒品愷他命28包、PMM
    A、Caffeine6顆等，亦均遭查扣沒收（入）銷燬，經此歷程
    ，就毒品類型之犯罪，當無諉為不知之理，在在可見其並無
    因精神障礙或其他心智缺陷，導致不能辨識行為違法或欠缺
    依其辨識而行為之能力，或上開能力有較常人顯著減低之情
    形，其請求調取病歷，顯無必要。又被告庚○○復請求傳喚
    其母丙○○、女友吳雅萍，欲證明系爭0000000000門號行動
    係警方強栽入罪云云，揆諸前述(三)、(四)事證綦詳之說明，無
    非係延滯訴訟之委罪詆辯之舉，亦核無為此無益調查之必要
    。本件事證明確，被告庚○○、癸○○、戊○○、丁○○等
    犯行均堪認定，應予依法論科。
四、論罪科刑
 (一) 按愷他命為毒品危害防制條例第2條第2項第3款附表第19項
    所定之第三級毒品，被告庚○○、癸○○、戊○○、丁○○
    基於營利之目的，如附表I、II、III所示販賣愷他命之行為
    ，均係犯同條例第4條第3項之販賣第三級毒品罪。被告四人
    擅自單純持有第三級毒品愷他命之行為，雖為法所禁止，然
    因未設刑罰，本不為罪。被告庚○○、癸○○、戊○○附表
    I所示犯行，有犯意聯絡及行為分擔，均為共同正犯。公訴
    意旨以被告庚○○、癸○○、戊○○尚命向渠等購毒之侯冠
    毅交送愷他命與其他購毒者，侯冠毅同為共同正犯云云，惟
    此為被告戊○○所否認（見審(二)卷第287頁），復無其他事
    證可佐實，尚難遽認。又以被告癸○○販賣愷他命與戊○○
    之部分，認屬被告庚○○、癸○○、戊○○共同販賣愷他命
    犯行之一部分，與對向犯之理論衝突，則有誤會。被告庚○○、癸○○、戊○○、丁○○所犯各如附表I、II、III所示
    各罪，渠等各次賣出予同一人或不同人之時間均有相當差距
    ，賣出地點亦未盡相同，各次賣出行為又具有獨立性，堪認
    均犯意各別，行為互殊，均應各予分論併罰。蓋觀諸毒品危
    害防制條例所定之販賣毒品罪之構成要件文義，實無從認定
    立法者本即預定該犯罪之本質，必有數個同種類行為而反覆
    實行之集合犯行，立法者顯無兼包含攝、聚多成一之擬制意
    思，社會通念尤難容忍一再違犯卻僅論以一罪之恣縱，司法
    實務採行數罪併罰，已成定論，故販賣毒品罪，難認係集合
    犯。因此，就刑法修正施行後多次販賣毒品之犯行，除符合
    數行為於同時同地或密切接近之時地實施，而侵害同一之法
    益，以視為數個舉動之接續施行，合為包括之一行為予以評
    價，較為合理之接續犯之要件外，應採一罪一罰，始符合立
    法本旨（最高法院97年度臺上字第6155、6452、6657號等判
    決參照）。公訴意旨認本件被告庚○○、癸○○、戊○○及
    被告丁○○各該犯行各應論以集合犯或接續犯，均有誤會。
 (二) 販賣第三級毒品罪之法定刑為「處5年以上有期徒刑，得併
    科新臺幣5百萬元以下罰金」，然同為販賣第三級毒品之人
    ，其原因動機不一，犯罪情節未必盡同，或有大盤毒梟者，
    亦有中、小盤之分，其販賣行為所造成危害社會之程度自屬
    有異，法律科處此類犯罪，所設之法定最低本刑相同，可謂
    綦重，為達懲儆被告，並可達防衛社會之目的者，自非不可
    依客觀之犯行與主觀之惡性二者加以考量其情狀，是否有可
    憫恕之處，適用刑法第59條之規定酌量減輕其刑，期使個案
    裁判之量刑，能斟酌至當，符合比例原則，俾實現刑罰權之
    分配正義。本件被告庚○○、癸○○、戊○○、丁○○販賣
    愷他命之對象及次數，固如附表I、II、III所示，然渠等前
    無重大歹行，均為思慮淺薄之年輕人，販賣愷他命之價量尚
    少，獲利無多，且交易範圍侷限於日常生活友儕之間，手法
    單純，係因偏差之價值觀而蹈陷法網，其惡性要非可與專以
    販賣毒品維生之毒梟集團相提並論，渠等所犯販賣第三級毒
    品罪，最輕法定本刑為5年以上有期徒刑，實屬情輕法重，
    衡其犯罪情狀在客觀上顯非不可憫恕，以單一犯行而論，倘
    如毒梟價量鉅大之販賣交易同，均處以5年以上之重刑，毋
    寧有失苛刻，不符比例，因認縱使量處法定最低刑度之刑，
    仍嫌過重，爰依刑法第59條之規定，均予以酌量減輕其刑。
    茲審酌被告庚○○、癸○○、戊○○、丁○○等人差可之素
    行，被告庚○○、癸○○、戊○○三人沆瀣非為，與被告丁○○同，均係於朋儕間漫延毒害，戕人身心，而被告戊○○
    於本件共同販毒犯罪中，乃受被告庚○○、癸○○指示交易
    之角色，情節相對較輕，且其坦承犯行，勇於認錯承擔罪責
    ，態度可取，映襯出被告庚○○、癸○○、丁○○等人飾詞
    推諉態度之惡劣，尤以被告庚○○交保釋放期間未捐愆尤，
    竟復斥資20萬元，販入千餘公克之鉅量愷他命，無畏嚴刑之
    峻厲，執迷不悟，未見絲毫悛改之衷心，非予嚴懲，不足兼
    顧其餘獲罪被告刑度之衡平，綜合被告各人之生活狀況、智
    識程度，犯罪之動機、手段、目的及所生危害，並斟酌公訴
    意旨請求就各該被告坦白犯行從寬，否認犯行從重量刑之建
    議等一切情狀，分別就各該被告宣告如主文所示之刑，並均
    定其應執行刑，以資儆懲。
五、沒收
 (一) 按依毒品危害防制條例第18條第1項前段之規定，應予沒收
    銷燬之毒品，以經查獲之第一、二級毒品為限，並不包含經
    查獲之第三、四級毒品在內。至於同條第1項後段規定「查
    獲之第三、四級毒品，無正當理由而擅自持有者，沒入銷燬
    之」，性質屬於行政罰，並非刑法規定之從刑，法院就犯罪
    行為依刑事訴訟程序裁判時，自不得援引上開規定將查獲之
    第三、四級毒品諭知沒入銷燬。又同條例第19條第1項所定
    「供犯罪所用或因犯罪所得之物」，係指犯第4條至第9條、
    第12條、第13條或第14條第1項、第2項之罪所用或所得之物
    ，不包括毒品本身在內，是尚不得援用此項規定為第三、四
    級毒品之沒收依據。再製造、運輸、販賣、意圖販賣而持有
    、以非法方法使人施用、引誘他人施用及轉讓第三、四級毒
    品，均屬該條例所規定之犯罪行為，而該條例對於犯上開各
    罪經查獲之第三、四級毒品之沒收，並無特別規定，而該等
    行為既已構成犯罪，則該毒品即屬不受法律保護之違禁物，
    應回歸刑法之適用，依刑法第38條第1項第1款之規定沒收之
    ，始為適法。又關於供被告犯罪所用之物之沒收，刑法第38
    條第1項第2款及毒品危害防制條例第19條第1項均有規定，
    前者為職權沒收，後者則為相對義務沒收，皆以屬於被告所
    有者為限，始得（應）予以沒收。
 (二) 次按犯販賣第三級毒品之罪者，其供犯罪所用或因犯罪所得
    之財物，均沒收之，如全部或一部不能沒收時，追徵其價額
    或以其財產抵償之，毒品危害防制條例第19條第1項定有明
    文。上開規定係採相對義務沒收主義，而刑法沒收之物，雖
    指原物，但金錢為代替物，重在兌換價值，而不在原物，自
    難拘泥於沒收原物之理論，認沒收販賣毒品所得之金錢，以
    當場搜獲扣押者為限，是苟能證明其為販賣毒品所得之金錢
    ，均應予以沒收（最高法院71年台覆字第2號判例參照）。
    再者，共同正犯之犯罪所得為現款時，因係合併計算，且於
    全部或一部不能沒收時以其財產抵償之，為避免執行時發生
    重複沒收、抵償之情形，故各共同正犯之間係採連帶沒收主
    義，於裁判時僅諭知連帶沒收，不得就全體共同正犯之總所
    得，對各該共同正犯分別重複諭知沒收。又犯販賣毒品罪，
    屬被告所有供犯罪所用或因犯罪所得之財物，既經扣案，且
    於裁判時仍存在且扣押中，即無「全部或一部不能沒收」之
    情形，逕諭知沒收即可（臺灣高等法院暨所屬法院88年法律
    座談會刑事類提案第29號法律問題審查暨研討結論參照）。
 (三) 查本件扣案如附表Ⅳ編號1、3、5、7所示之愷他命為所查獲
    認定被告庚○○、癸○○、戊○○有罪事實之第三級毒品，
    均為違禁物，編號1、3與被告庚○○、癸○○、戊○○共同
    販賣之本案犯行有關；編號5、7與被告丁○○之本案販賣犯
    行有關；編號2、6所示之外包裝袋，則分為被告戊○○、丁○○所有，供盛裝包覆上開各該愷他命，具防止愷他命裸露
    、逸出及潮濕功能，便利遂行渠等各該販賣愷他命所用之物
    ；編號9、10、11所示之行動電話（含門號晶片卡），分為
    被告庚○○、癸○○、戊○○所有，係供渠等本件聯絡販賣
    愷他命犯行所用之物，均應分別依刑法第38條第1項第1款、
    毒品危害防制條例第19條第1項規定，於各該被告主刑項下
    宣告沒收（品名、數﹙重﹚量、所﹙持﹚人、用途暨性質、
    沒收之重量或數量及沒收依據等，均詳如附表Ⅳ所示）。編
    號4、8所示之外包裝袋，因業交付購毒者執有，已非販毒之
    被告所有，爰不予宣告沒收。
 (四) 本件被告庚○○、癸○○、戊○○共同；被告癸○○、丁○○各自單獨販賣愷他命所得之財物各詳如附表I、II、III所
    示之各次販毒得款，而被告庚○○、癸○○、戊○○、丁○○本案均遭起獲各如附表Ⅳ編號12、13、14、15所示之現款
    扣案登帳入庫，且於裁判時仍存在且扣押中，其中各該被告
    共同或單獨販賣愷他命所得之款項，即無「全部或一部不能
    沒收」之情形，各應於渠等各該主刑項下逕諭知被告庚○○
    、癸○○、戊○○連帶沒收或沒收（詳如附表I所示，各該
    被告定執行刑應﹙連帶﹚沒收之款項合計數額則各如附表Ⅳ
    編號12、13、14、15所示）。本件愷他命交易尚未收取價款
    之犯行，即無所得財物，自無應加以宣告沒收可言。至於本
    件其餘扣案物品，揆諸卷存事證，無可認與被告庚○○、癸○○、戊○○、丁○○等人之本件犯罪有直接關係，均不為
    沒收之諭知。
六、不另為無罪之諭知：
 (一) 公訴意旨復以：被告庚○○、癸○○、戊○○共同販賣愷他
    命，其中由被告癸○○接電話並交易愷他命者，尚包括於96
    年12月底販賣與戊○○5次（即除如附表II論罪科刑之2次外
    ）、於97年1月間販賣與壬○○約6次、於96年9月某日至97
    年年初販賣與己○○4次；其中由被告戊○○接電話並交易
    愷他命者，尚包括於97年1月初某日至同月29日販賣與壬○○4次（即除如附表I編號1、2論罪科刑之2次外）、於96年
    12月初某日至97年1月中旬某日販賣與蔡明翰1次（即除如附
    表I編號3論罪科刑之3次外）、於97年1月中旬某日至同月
    31日間販賣與乙○○約5次；另由被告癸○○、戊○○共同
    使用0000000000門號行動電話，自96年10月中旬某日至97年
    1月30日間，分別接聽甲○○所撥打電話，並出面販賣交付
    每次400元之愷他命與甲○○約13次，認此均為被告庚○○
    、癸○○、戊○○共同販賣愷他命集合犯行之一部。
 (二) 按犯罪事實應依證據認定之，無證據不得認定犯罪事實；不
    能證明被告犯罪者，應諭知無罪之判決，刑事訴訟法第154
    條第2項、第301條第1項分別定有明文。又認定犯罪事實所
    憑之證據，其為訴訟上之證明，須於通常一般之人均不致有
    所懷疑，而得確信其為真實之程度者，始得據為有罪之認定
    ；認定不利於被告之事實，須依積極證據，苟積極證據不足
    為不利於被告事實之認定時，即應為有利於被告之認定，更
    不必若何有利之證據。另刑事訴訟法第161條第1項規定：檢
    察官就被告犯罪事實，應負舉證責任，並指出證明之方法。
    因此，檢察官對於起訴之犯罪事實，應負提出證據及說服之
    實質舉證責任。倘其所提出之證據，不足為被告有罪之積極
    證明，或其指出證明之方法，無從說服法院以形成被告有罪
    之心證，基於無罪推定之原則，自應為被告無罪判決之諭知
    （最高法院76年臺上字第4986號、30年上字第816號及92年
    臺上字第128號等判例參照）。
 (三) 檢察官起訴被告庚○○、癸○○、戊○○上開六、(一)所載犯
    行，依起訴書證據清單之記載，無非係以被告癸○○、戊○○之自白；證人壬○○、己○○、蔡明翰、乙○○、甲○○
    警詢及偵查中之證詞；查獲之愷他命及相關扣押書、扣押筆
    錄、通訊監察譯文及毒品鑑定書等為論據。訊據被告庚○○
    、癸○○、戊○○則均堅決否認犯行，抗辯同前。
 (四) 經查，證人壬○○、己○○、蔡明翰、乙○○、甲○○警詢
    供述，經被告庚○○、癸○○、戊○○爭執否定其證據能力
    ，經本院認應無證據能力無誤，原則上應摒除作為認定事實
    基礎之證據資料，前已說明（見前述二、(一)(3)）；而被告庚○○、癸○○、戊○○共同販賣愷他命，對象為壬○○次數
    僅2次、蔡明翰次數僅3次之事實（詳如附表I編號1、2、3
    ）；被告癸○○販賣愷他命與戊○○次數僅2次之事實（詳
    如附表II），亦已論證（見前述三、(一)、(七)），因罪疑應保
    守從被告等有利之認定，該等應予論罪科刑以外之部分，不
    足以證明犯罪，均不再贅述。茲另就上開經檢察官引為證明
    被告庚○○、癸○○、戊○○犯行之各該證人之供述，析論
    如次：
  (1)證人壬○○部分
    檢察官所引證明被告癸○○犯行之證人壬○○具結偵訊證言
    ，供證購買愷他命之時間為「97年1月初」（見偵卷第62 頁
    ），核與其嗣於審訊時具結卻係證稱「96年6、7月」（見審
    (二)卷第199頁）；關於地點，偵訊具結證稱「都是在中興路
    的藝術第一家大樓附近」（見偵卷第62頁），審訊時具結卻
    係證稱「靠世賢路、北港路附近」（見審(二)卷第200頁），
    均有齟齬。尤有甚者，證人壬○○審理時固指證在庭之被告
    癸○○即其所指販賣愷他命之綽號「斑鳩」者，並稱：係透
    過朋友始知綽號「斑鳩」者其人，也曾與其當面交易毒品（
    見審(二)卷第199頁至第200頁），然稽諸證人壬○○初於該同
    次期日之審理中，當庭卻係證稱：不認識被告癸○○，似亦
    未見過，並未向其購買過毒品（見審(二)卷第191頁、第198頁
    ），證詞前後反覆，兩相歧異，真實性已非無疑。且本院藉
    由直接審理觀察證人壬○○作證陳述之態度及神情、表達等
    過程，並無可疑其搭附被告癸○○，巧於心計故為自相矛盾
    衝突之證言，以掩其脫罪之處，此對照其同庭當面堅指被告
    戊○○販毒，一如偵查中之證供，足徵其自身就兩者之確信
    之程度，判然有別。綜據上情，可證證人壬○○就被告癸○○或綽號「斑鳩」者其人之識別與辨認，模糊游移，憑信性
    低落，復無其他可信之相關佐證，自難以證人壬○○難謂真
    切而有重大瑕疵之指證，遽而為不利被告癸○○之認定。
  (2)證人己○○部分
    證人己○○偵查中具結之證言指被告癸○○販賣毒品與伊，
    迨審理時翻易為否定之供證，改稱在庭被告癸○○與其偵查
    中所辨照片指認毒販綽號「斑鳩」者，僅容貌相似而已，身
    高有落差等語（見審(一)卷第250頁至第258頁），揆諸證人己○○偵訊具結之指證，確係承其警詢之指認被告癸○○照片
    ，進而辨別所稱綽號「斑鳩」之毒販（見偵卷第103頁），
    故關於其指認之憑信程度及證言內容就待證事實之證明，已
    非全然無疑。再者，證人己○○於毒品犯罪體系裡所處地位
    ，非必僅係最下游之需求者，實乃兼具供應者之角色，蓋其
    有販賣搖頭丸、愷他命及轉讓愷他命之犯行，經本院97年度
    訴字第726、783號等判決判處罪刑在案（前者業已確定），
    此為本院職務上所已知者。復觀本件卷附證人己○○所持用
    之00 00000000門號行動電話通訊監察譯文，亦顯示其疑有
    販賣毒品行為，在卷可考之起迄時間為96年12月7日起至97
    年1 月16日，期間內疑為毒品交易之聯絡頻繁，核與其指證
    向被告癸○○購買愷他命約4、5次，約自96年9月間迄97年
    年初等情，相較其所指被告癸○○販毒，不唯時間上重疊，
    且其自身既可疑為毒品販賣者，屢應不特定購毒者之需求，
    當能輕易取得或執有數量非低之毒品，殆為合情理之推論，
    理應不致於在相同之時期中，偶或尚須另向被告癸○○購買
    微量之毒品供己施用，是難逕以證人己○○偵訊中仍有客觀
    可疑之證言，於無其他可信相關佐證之情況下，率而採認。
  (3)證人乙○○部分
    檢察官所引證明被告庚○○、癸○○、戊○○共同販賣愷他
    命之證人乙○○偵訊證言，固指其愷他命來源係向被告戊○○所購買。惟證諸證人乙○○所指販毒者，究為同案被告丁○○？抑或被告戊○○？細繹卷證，顯有啟人疑竇之處。蓋
    訊據證人乙○○審理時供證：伊是打0000000000門號行動電
    話向「家（嘉）祥」者購買毒品，不知「家（嘉）祥」係哪
    兩個字，伊所指者，係一同在場被查獲之人，伊不認識被告
    戊○○或綽號「黑貓」之人等語（見審(二)卷第84頁、第89頁
    ）。尋索證人乙○○所指可資辨識「家（嘉）祥」者之資訊
    ：持用0000000000門號行動電話、在場一同被查獲之人
    ，比對卷附搜索扣押筆錄、扣押物品目錄表之記載（見警卷
    第141頁至第144頁），上開0000000000門號行動電話係當場
    自同案被告丁○○身上起獲，此亦為被告丁○○所肯認（見
    警卷第146頁），且警方搜索現場時在場者並不包括被告戊○○等事實，均無疑義，行文至此，已足見證人乙○○審理
    時當庭辨識被告丁○○即其所指販毒者（見審(二)卷第89頁）
    ，並非無稽。再觀警詢證人乙○○之筆錄記載「『黃嘉祥』
    ﹙78/6 /28生﹚」，不論此係證人乙○○之主動供述，或警
    方查證後求證證人乙○○確認後之註記，所謂「『黃嘉祥』
    ﹙78/6 /28生﹚」者，「黃嘉」與「黃家」二字姓氏暨名字
    發音相同，足資輕易辨別所指人別者，乃「祥」、「昇」名
    字之差異，客觀上亦足令人懷疑證人乙○○所指者，乃姓名
    中有「祥」字之同案被告丁○○，而非初無稱呼上關涉之被
    告戊○○。詎警詢筆錄所載疑應有以「祥」為名之人，其出
    生日期「78/6/28生」，卻為被告戊○○之生日，在在可知
    警方調查過程中明顯有「丁○○」、「戊○○」、「黃嘉祥
    」等名字之混淆，錯將證人乙○○所指於警方執行搜索時同
    在場之被告丁○○（被告戊○○並不在場），舛植為「黃『
    嘉』祥」，衍而迨檢察官偵訊時，均誤為被告戊○○之疏謬
    （見警卷第166頁至第167頁）。公訴意旨所引證明被告庚○○、癸○○、戊○○犯行之證人乙○○偵訊證言，顯有誤會
    ，無以為該等起訴事實之認定。
  (4)證人甲○○部分
    被告癸○○請求詰問證人甲○○，迭經本院傳喚、拘提無著
    ，行蹤不明，本院極盡能事，已難以調查，公訴人所引其偵
    訊供述，固有證據能力，然其稱警詢供述實在，證述自96年
    10月中旬某日起至97年1月30日施用愷他命，毒品來源是被
    告癸○○、戊○○，平均下來一星期買2次，據而核計起訴
    被告庚○○、癸○○、戊○○高達13次之販賣犯行。惟揆諸
    卷附被告戊○○所持用之0000000000門號行動電話自97年1
    月5日至同年月27日近一個月期間之通訊監察譯文，其內祇
    有97年1月10日證人甲○○與被告戊○○之通聯一則（見警
    聲搜卷第52頁），兩相比對，是否足以印證公訴意旨略認：
    平均下來一星期買2次，計13次之販賣行為，論據已嫌薄弱
    。何況詳究該則通聯內容，僅為：「﹝戊○○﹞你上來啊。
    ﹝甲○○﹞上去你那裡喔。﹝戊○○﹞你知道我哪一間嗎？
    ﹝甲○○﹞不知道。﹝戊○○﹞就2樓樓梯上來靠近電梯旁
    邊這個2樓4。」，未提及可疑似為毒品種類或價量之暗語，
    亦無足為證人甲○○證言之憑佐。加以該譯文內容顯示此乃
    證人甲○○前至被告戊○○住處尋訪，亦與證人甲○○略證
    稱：愷他命是向綽號「斑鳩」之癸○○及綽號「黑貓」之戊○○所購買，均撥打0000000000號與彼等聯絡，有時癸○○
    或戊○○各別接聽並交送愷他命，有時由彼等其中一人接聽
    ，另一人交送愷他命等情（見警卷第103頁、偵卷第54頁）
    ，卻指為受付之情歧異，均足為其憑信性之彈劾。證人甲○○具證據能力之供證既有如上之瑕疵而無法透過交互詰問之
    程序調查釐清，此等事實上難以調查之程序上不利益，理不
    能分配苛由被告方面負擔，應認檢察官之舉證不足證立起訴
    事實達無客觀可疑之程度。
 (五) 綜據全案事證及辯論意旨，認公訴人就被告庚○○、癸○○
    、戊○○上開除如附表I、II所示論罪科刑以外之販賣愷他
    命犯嫌，除援引各該證人之證言，雖配合有查獲之愷他命及
    相關扣押書、扣押筆錄、通訊監察譯文及毒品鑑定書等物證
    與書證為憑，然未能再提出其他積極證據，或指出調查之途
    徑暨說明其關聯性予以補強，整體證明力容屬薄弱，尚無法
    達使通常一般之人均得確信之程度，顯不足為該等起訴犯行
    之認定，公訴意旨之論據尚有不足。又本院復查無其他證據
    證明被告庚○○、癸○○、戊○○確有此等犯行，是不能證
    明渠等犯罪，因公訴意旨認此部分與前揭論罪科刑之部分，
    有集合犯之實質上一罪關係，爰均不另為無罪之諭知。
據上論斷，應依刑事訴訟法第299條第1項前段，毒品危害防制條
例第4條第3項、第19條第1項，刑法第11條、第28條、第59條、
第38條第1項第1款、第51條第5款，判決如主文。
本案經檢察官郭志明到庭執行職務。
中    華    民    國    98    年    2     月    27    日
                 刑事第四庭  審判長法  官   蔡憲德
                                   法  官   王慧娟
                                   法  官   吳育霖
以上正本證明與原本無異。
如不服本判決應於收受判決後10日內向本院提出上訴書狀，並應
敘述具體理由；其未敘述上訴理由者，應於上訴期間屆滿後20日
內向本院補提理由書（均須按他造當事人之人數附繕本）「切勿
逕送上級法院」。告訴人或被害人如對於本判決不服者，應具備
理由請求檢察官上訴，其上訴期間之計算係以檢察官收受判決正
本之日期為準。
中    華    民    國    98    年    2     月    27    日
                                   書記官   李珈慧
附錄本案論罪科刑法條
毒品危害防制條例第4條第3項
製造、運輸、販賣第三級毒品者，處五年以上有期徒刑，得併科
新臺幣五百萬元以下罰金。
 附表I、被告庚○○、癸○○、戊○○販賣愷他命
┌──┬───┬───┬───┬──┬───┬───┬───────────┐
│編號│對象  │時間  │地點  │次數│價量  │得款  │罪刑                  │
├──┼───┼───┼───┼──┼───┼───┼───────────┤
│１  │壬○○│97年1 │嘉義市│1   │1次， │400元 │庚○○、癸○○、戊○○│
│    │      │月8日 │中興路│    │價格  │      │共同販賣第三級毒品，潘│
│    │      │      │藝術第│    │400元 │      │俊志處有期徒刑參年、顏│
│    │      │      │一家大│    │之愷他│      │畯宗處有期徒刑貳年拾月│
│    │      │      │樓附近│    │命    │      │、戊○○處有期徒刑貳年│
│    │      │      │全家便│    │      │      │柒月。扣案如附表Ⅳ編號│
│    │      │      │利超商│    │      │      │1至3、9至11所示之物均 │
│    │      │      │      │    │      │      │沒收、編號12至14所示其│
│    │      │      │      │    │      │      │中之販賣毒品所得新臺幣│
│    │      │      │      │    │      │      │肆佰元應連帶沒收。    │
│    │      │      │      │    │      │      │                      │
├──┼───┼───┼───┼──┼───┼───┼───────────┤
│２  │壬○○│97年2 │嘉義市│1   │2大包 │無（尚│庚○○、癸○○、戊○○│
│    │      │月1日 │中興路│    │內含14│未收款│共同販賣第三級毒品，潘│
│    │      │      │藝術第│    │小包合│）    │俊志處有期徒刑參年貳月│
│    │      │      │一家大│    │計含袋│      │、癸○○處有期徒刑參年│
│    │      │      │樓附近│    │重10.9│      │、戊○○處有期徒刑貳年│
│    │      │      │全家便│    │公克之│      │拾月。扣案如附表Ⅳ編號│
│    │      │      │利超商│    │愷他命│      │1至3、9至11所示之物均 │
│    │      │      │      │    │      │      │沒收。                │
│    │      │      │      │    │      │      │                      │
├──┼───┼───┼───┼──┼───┼───┼───────────┤
│３  │蔡明翰│自96年│嘉義市│3   │3次， │1,200 │庚○○、癸○○、戊○○│
│    │      │12月初│友愛路│    │各為價│元    │共同販賣第三級毒品，參│
│    │      │某日至│等處  │    │格400 │      │罪，庚○○各處有期徒刑│
│    │      │97年1 │      │    │元之愷│      │參年、癸○○各處有期徒│
│    │      │月中旬│      │    │他命  │      │刑貳年拾月、戊○○各處│
│    │      │某日間│      │    │      │      │有期徒刑貳年柒月。扣案│
│    │      │      │      │    │      │      │如附表Ⅳ編號1至3、9至1│
│    │      │      │      │    │      │      │1所示之物均沒收、編號1│
│    │      │      │      │    │      │      │2至14所示其中之各次販 │
│    │      │      │      │    │      │      │賣毒品所得各新臺幣肆佰│
│    │      │      │      │    │      │      │元應連帶沒收。        │
│    │      │      │      │    │      │      │                      │
├──┼───┼───┼───┼──┼───┼───┼───────────┤
│４  │侯冠毅│自97年│嘉義市│8   │8次， │3,200 │庚○○、癸○○、戊○○│
│    │      │1月初 │友愛路│    │各為價│元    │共同販賣第三級毒品，捌│
│    │      │某日至│統一超│    │格400 │      │罪，庚○○各處有期徒刑│
│    │      │97年1 │商等處│    │元之愷│      │參年、癸○○各處有期徒│
│    │      │月20餘│      │    │他命  │      │刑貳年拾月、戊○○各處│
│    │      │日間  │      │    │      │      │有期徒刑貳年柒月。扣案│
│    │      │      │      │    │      │      │如附表Ⅳ編號1至3、9 至│
│    │      │      │      │    │      │      │11所示之物均沒收、編號│
│    │      │      │      │    │      │      │12至14所示其中之各次販│
│    │      │      │      │    │      │      │賣毒品所得各新臺幣肆佰│
│    │      │      │      │    │      │      │元應連帶沒收。        │
│    │      │      │      │    │      │      │                      │
├──┼───┼───┼───┼──┼───┼───┼───────────┤
│５  │辛○○│於97年│嘉義市│2   │2次， │700元 │庚○○、癸○○、戊○○│
│    │      │1月中 │忠順二│    │各為價│      │共同販賣第三級毒品，貳│
│    │      │旬    │街某處│    │格300 │      │罪，庚○○各處有期徒刑│
│    │      │      │      │    │元、40│      │參年、癸○○各處有期徒│
│    │      │      │      │    │0元之 │      │刑貳年拾月、戊○○各處│
│    │      │      │      │    │愷他命│      │有期徒刑貳年柒月。扣案│
│    │      │      │      │    │      │      │如附表Ⅳ編號1至3、9 至│
│    │      │      │      │    │      │      │11所示之物均沒收、編號│
│    │      │      │      │    │      │      │12至14所示其中之各次販│
│    │      │      │      │    │      │      │賣毒品所得各新臺幣參佰│
│    │      │      │      │    │      │      │元、肆佰元應連帶沒收。│
│    │      │      │      │    │      │      │                      │
├──┼───┼───┼───┼──┼───┼───┼───────────┤
│６  │蔡佑彥│自不詳│嘉義市│4   │4次， │1,600 │庚○○、癸○○、戊○○│
│    │      │日期起│友愛路│    │各為價│ 元   │共同販賣第三級毒品，肆│
│    │      │至97年│可利亞│    │格400 │      │罪，庚○○各處有期徒刑│
│    │      │1月31 │餐廳附│    │元之愷│      │參年、癸○○各處有期徒│
│    │      │日間  │近等處│    │他命  │      │刑貳年拾月、戊○○各處│
│    │      │      │      │    │      │      │有期徒刑貳年柒月。扣案│
│    │      │      │      │    │      │      │如附表Ⅳ編號1至3、9 至│
│    │      │      │      │    │      │      │11所示之物均沒收、編號│
│    │      │      │      │    │      │      │12至14所示其中之各次販│
│    │      │      │      │    │      │      │賣毒品所得各新臺幣肆佰│
│    │      │      │      │    │      │      │元應連帶沒收。        │
│    │      │      │      │    │      │      │                      │
└──┴───┴───┴───┴──┴───┴───┴───────────┘
 附表II、被告癸○○販賣愷他命
┌──┬───┬───┬───┬──┬───┬───┬───────────┐
│編號│對象  │時間  │地點  │次數│價量  │得款  │罪刑                  │
├──┼───┼───┼───┼──┼───┼───┼───────────┤
│１  │戊○○│96年12│嘉義市│2   │2次， │4,000 │癸○○販賣第三級毒品，│
│    │      │月底  │興業西│    │各為價│元    │貳罪，各處有期徒刑參年│
│    │      │      │路140 │    │格2,00│      │肆月。扣案如附表Ⅳ編號│
│    │      │      │號13樓│    │0元之 │      │13 所示其中之各次販賣 │
│    │      │      │之2   │    │愷他命│      │毒品所得各新臺幣貳仟元│
│    │      │      │      │    │      │      │沒收。                │
└──┴───┴───┴───┴──┴───┴───┴───────────┘
 附表III、被告丁○○販賣愷他命
┌──┬───┬───┬───┬──┬───┬───┬───────────┐
│編號│對象  │時間  │地點  │次數│價量  │得款  │罪刑                  │
│    │      │      │      │    │      │      │                      │
├──┼───┼───┼───┼──┼───┼───┼───────────┤
│１  │辛○○│97年1 │嘉義市│1   │價格  │300元 │丁○○販賣第三級毒品，│
│    │      │月間某│中正公│    │300 元│      │處有期徒刑貳年捌月。扣│
│    │      │日    │園    │    │之愷他│      │案如附表Ⅳ編號5至7所示│
│    │      │      │      │    │命    │      │之物均沒收、編號15所示│
│    │      │      │      │    │      │      │其中之販賣毒品所得新臺│
│    │      │      │      │    │      │      │幣參佰元沒收。        │
│    │      │      │      │    │      │      │                      │
├──┼───┼───┼───┼──┼───┼───┼───────────┤
│２  │辛○○│97年2 │嘉義市│1   │價格  │無（尚│丁○○販賣第三級毒品，│
│    │      │月1日 │友愛路│    │5,000 │未收款│處有期徒刑參年拾月。扣│
│    │      │      │508號 │    │元之愷│）    │案如附表Ⅳ編號5至7所示│
│    │      │      │      │    │他命  │      │之物均沒收。          │
│    │      │      │      │    │      │      │                      │
└──┴───┴───┴───┴──┴───┴───┴───────────┘
附表Ⅳ、扣案物品
┌──┬───┬───────┬───┬─────┬──────┬─────┐
│編號│品名  │數量、重量    │所（持│用途暨性質│沒收之重量或│沒收依據  │
│    │      │              │）有人│          │數量        │          │
├──┼───┼───────┼───┼─────┼──────┼─────┤
│１  │愷他命│合計含袋重15.1│戊○○│查獲之第三│驗餘含袋重15│依刑法第38│
│    │（14小│公克（抽驗其中│      │級毒品，違│.0954 公克計│條第1項第1│
│    │包、1 │3包，各取0.001│      │禁物。    │14小包、1大 │款規定沒收│
│    │大包）│8公克、0.0017 │      │          │包內之愷他命│。        │
│    │      │公克、0.0011公│      │          │沒收。      │          │
│    │      │克鑑析用罄，含│      │          │            │          │
│    │      │袋餘重15.0954 │      │          │            │          │
│    │      │公克）。      │      │          │            │          │
├──┼───┼───────┼───┼─────┼──────┼─────┤
│２  │上開愷│15個          │戊○○│被告戊○○│愷他命外包裝│依毒品危害│
│    │他命外│              │      │所有供盛裝│袋15個沒收。│防制條例第│
│    │包裝袋│              │      │包覆愷他命│            │19條第1項 │
│    │      │              │      │，具防止愷│            │規定均沒收│
│    │      │              │      │他命裸露、│            │。        │
│    │      │              │      │逸出及潮濕│            │          │
│    │      │              │      │功能，便利│            │          │
│    │      │              │      │遂行販賣愷│            │          │
│    │      │              │      │他命所用之│            │          │
│    │      │              │      │物。      │            │          │
├──┼───┼───────┼───┼─────┼──────┼─────┤
│３  │愷他命│合計含袋重10.9│壬○○│查獲之第三│驗餘含袋重10│依刑法第38│
│    │（2大 │公克（抽驗其中│      │級毒品，違│.8968公克計2│條第1項第1│
│    │包內含│2包，各取0.001│      │禁物。    │大包內含14小│款規定沒收│
│    │14小包│5公克、0.0017 │      │          │包內之愷他命│。        │
│    │）    │公克鑑析用罄，│      │          │沒收。      │          │
│    │      │含袋餘重10.896│      │          │            │          │
│    │      │8公克）（另案 │      │          │            │          │
│    │      │扣押）        │      │          │            │          │
├──┼───┼───────┼───┼─────┼──────┼─────┤
│４  │上開愷│16個          │壬○○│被告戊○○│            │          │
│    │他命外│              │      │因販賣交付│            │          │
│    │包裝袋│              │      │壬○○，已│            │          │
│    │      │              │      │非被告黃嘉│            │          │
│    │      │              │      │昇所有。  │            │          │
├──┼───┼───────┼───┼─────┼──────┼─────┤
│５  │愷他命│合計含袋重18公│丁○○│查獲之第三│驗餘含袋重17│依刑法第38│
│    │（1大 │克（抽驗其中1 │      │級毒品，違│.9984 公克計│條第1項第1│
│    │包內含│包，取0.0016公│      │禁物。    │1大包內含18 │款規定沒收│
│    │18小包│克鑑析用罄，含│      │          │小包內之愷他│。        │
│    │）    │袋餘重17.9984 │      │          │命沒收。    │          │
│    │      │公克）。      │      │          │            │          │
├──┼───┼───────┼───┼─────┼──────┼─────┤
│６  │上開愷│19個          │丁○○│被告丁○○│愷他命外包裝│依毒品危害│
│    │他命外│              │      │所有供盛裝│袋19個沒收。│防制條例第│
│    │包裝袋│              │      │包覆愷他命│            │19條第1項 │
│    │      │              │      │，具防止愷│            │規定均沒收│
│    │      │              │      │他命裸露、│            │。        │
│    │      │              │      │逸出及潮濕│            │          │
│    │      │              │      │功能，便利│            │          │
│    │      │              │      │遂行販賣愷│            │          │
│    │      │              │      │他命所用之│            │          │
│    │      │              │      │物。      │            │          │
├──┼───┼───────┼───┼─────┼──────┼─────┤
│７  │愷他命│合計含袋重21公│辛○○│查獲之第三│含袋重21公克│依刑法第38│
│    │（1大 │克。          │      │級毒品，違│1大包內之愷 │條第1項第1│
│    │包）  │              │      │禁物。    │他命沒收。  │款規定沒收│
│    │      │              │      │          │            │。        │
├──┼───┼───────┼───┼─────┼──────┼─────┤
│８  │上開愷│1個           │辛○○│被告丁○○│            │          │
│    │他命外│              │      │因販賣交付│            │          │
│    │包裝袋│              │      │辛○○，已│            │          │
│    │      │              │      │非被告黃家│            │          │
│    │      │              │      │祥所有。  │            │          │
│    │      │              │      │          │            │          │
├──┼───┼───────┼───┼─────┼──────┼─────┤
│９  │行動電│2支           │庚○○│被告庚○○│行動電話手機│依毒品危害│
│    │話手機│              │      │所有供聯繫│2支（含09265│防制條例第│
│    │（各含│              │      │遂行販賣愷│62931、09367│19條第1項 │
│    │092656│              │      │他命所用之│99143門號晶 │規定沒收。│
│    │2931、│              │      │物。      │片卡各1張） │          │
│    │093679│              │      │          │均沒收。    │          │
│    │9143門│              │      │          │            │          │
│    │號晶片│              │      │          │            │          │
│    │卡）  │              │      │          │            │          │
├──┼───┼───────┼───┼─────┼──────┼─────┤
│１０│行動電│1支           │癸○○│被告癸○○│行動電話手機│依毒品危害│
│    │話手機│              │      │所有供聯繫│1支（含09312│防制條例第│
│    │（含09│              │      │遂行販賣愷│93461門號晶 │19條第1項 │
│    │312934│              │      │他命所用之│片卡1張）沒 │規定沒收。│
│    │61門號│              │      │物。      │收。        │          │
│    │晶片卡│              │      │          │            │          │
│    │）    │              │      │          │            │          │
├──┼───┼───────┼───┼─────┼──────┼─────┤
│１１│行動電│1支           │戊○○│被告戊○○│行動電話手機│依毒品危害│
│    │話手機│              │      │所有供聯繫│1支（含09135│防制條例第│
│    │（含門│              │      │遂行販賣愷│83119門號晶 │19條第1項 │
│    │號0913│              │      │他命所用之│片卡1張）沒 │規定沒收。│
│    │583119│              │      │物。      │收。        │          │
│    │門號晶│              │      │          │            │          │
│    │片卡）│              │      │          │            │          │
├──┼───┼───────┼───┼─────┼──────┼─────┤
│１２│現金  │新臺幣1萬7,400│庚○○│其中新臺幣│其中之新臺幣│依毒品危害│
│    │      │元            │      │7,100元為 │7,100元，應 │防制條例第│
│    │      │              │      │被告庚○○│與癸○○、黃│19條第1項 │
│    │      │              │      │販賣愷他命│嘉昇連帶沒收│規定沒收。│
│    │      │              │      │所得之財物│。          │          │
│    │      │              │      │。        │            │          │
├──┼───┼───────┼───┼─────┼──────┼─────┤
│１３│現金  │新臺幣3萬7,200│癸○○│其中新臺幣│其中之新臺幣│依毒品危害│
│    │      │元            │      │1萬1,000元│7,100元，應 │防制條例第│
│    │      │              │      │為被告顏畯│與庚○○、黃│19條第1項 │
│    │      │              │      │宗販賣愷他│嘉昇連帶沒收│規定沒收。│
│    │      │              │      │命所得之財│；新臺幣4,00│          │
│    │      │              │      │物。      │0元沒收。   │          │
├──┼───┼───────┼───┼─────┼──────┼─────┤
│１４│現金  │新臺幣1萬5,500│戊○○│其中新臺幣│其中之新臺幣│依毒品危害│
│    │      │元            │      │7,100元為 │7,100元，應 │防制條例第│
│    │      │              │      │被告戊○○│與庚○○、顏│19條第1項 │
│    │      │              │      │販賣愷他命│畯宗連帶沒收│規定沒收。│
│    │      │              │      │所得之財物│。          │          │
│    │      │              │      │。        │            │          │
├──┼───┼───────┼───┼─────┼──────┼─────┤
│１５│現金  │新臺幣8萬8,000│丁○○│其中新臺幣│其中之新臺幣│依毒品危害│
│    │      │元            │      │300元為被 │300元沒收。 │防制條例第│
│    │      │              │      │告丁○○販│            │19條第1項 │
│    │      │              │      │賣愷他命所│            │規定沒收。│
│    │      │              │      │得之財物。│            │          │
│    │      │              │      │          │            │          │
└──┴───┴───────┴───┴─────┴──────┴─────┘


司法院資訊處製作；財團法人民間司法改革基金會備份。
